【裁判字號】    90,訴緝,85
【裁判日期】    900828
【裁判案由】    妨害自由等
【裁判全文】
臺灣高雄地方法院刑事判決                            九十年度訴緝字第八五號
    公  訴  人  臺灣高雄地方法院檢察署檢察官
    被      告  丙○○
    選任辯護人  洪錫鵬
右列被告因妨害自由等案件，經檢察官提起公訴（七十七年度訴字第一六六九號），
本院判決如左:
    主  文
本件免訴。
    理  由
一、公訴意旨略以：被告丙○○因與乙○○、甲○○等人有財務糾紛而懷恨在心，遂
    於民國七十七年八月十一日下午十一時許，夥同不詳姓名綽號「世子」、「阿昌
    」等人，共同持有改造三八手槍，前往高雄市○○○路乙○○所有之帝爾夢餐廳
    內，搗毀桌椅等物（毀損部分未據告訴），復於同年八月三十日零時五十分許，
    夥同「世子」、「阿昌」等人前往上開地點，共同強押甲○○至高雄市覆鼎金某
    高速公路橋下予以毆打，致使甲○○胸部、背部受傷，並恐嚇甲○○不得報警，
    否則將殺害其全家，致使甲○○心生畏懼，被告丙○○另於同年九月七日下午三
    時三十分許，持有大型鋼筆手槍一支、霰彈二發前往上開地點，欲再度滋事時，
    當場為警查獲，並扣得大型鋼筆手槍一支、霰彈二發，因認被告涉犯修正前槍砲
    彈藥刀械管制條例第八條第三項無故持有鋼筆槍罪、第十條第三項無故持有具殺
    傷力之槍枝罪、第十一條第三項無故持有彈藥罪及刑法第三百零二條第一項強制
    罪、第三百零五條恐嚇罪、第二百七十七條第一項傷害罪嫌。
二、按案件時效已完成者，應諭知免訴之判決，且得不經言詞辯論為之，刑事訴訟法
    第三百零二條第二款、第三百零七條分別定有明文。
三、茲依被告行為時間分別論述如下：
  (一)公訴人認被告於七十七年八月十一日無故持有改造三八手槍，涉犯修正前槍砲彈
    藥刀械管制條例第十條第三項無故持有具殺傷力之槍枝罪嫌部分，經查：該條項
    之最高法定刑為三年以下有期徒刑，則依刑法第八十條第一項第二款規定其追訴
    權時效為十年，被告因逃匿經本院通緝，致審判不能進行，應一併計算該項追訴
    期間四分之一，合計為十二年六月。又公訴人係於七十七年九月八日開始偵查此
    案，本院因被告逃匿而於七十八年一月十四日發佈通緝，該期間參照釋字第一三
    八號解釋及最高法院八十二年九月二十一日第十次刑事庭會議紀錄之旨，已實施
    偵查及案經提起公訴且在審判進行中，均不生時效進行之問題，則其時效不進行
    之期間為四月又七日。被告此部分犯罪時間為七十七年八月十一日，加計時效不
    進行期間四月又七日及追訴權時效期間十二年六月，則此部分犯行之追訴權時效
    應於九十年六月十八日完成。
  (二)公訴人認被告於七十七年八月三十日強押甲○○至高雄市覆鼎金某高速公路橋下
    予以毆打，至甲○○胸部、背部受傷，並恐嚇甲○○不得報警否則殺害其全家，
    致甲○○心生畏懼所為，涉犯刑法三百零二條第一項、第三百零五條、第二百七
    十七條第一項罪嫌部分，經查：刑法第三百零五條恐嚇罪之最高法定刑為二年以
    下有期徒刑，同法第二百七十七條第一項傷害罪之最高法定刑為三年以下有期徒
    刑，同法第三百零二條第一項強制罪之最高法定刑則為五年以下有期徒刑，則依
    刑法八十條第一項第二款計算其追訴權時效為十年，被告復因逃匿經本院通緝致
    審判不能進行，應一併計算該項追訴期間四分之一，合計為十二年六月。又公訴
    人係於七十七年九月八日開始偵查此案，本院因被告逃匿而於七十八年一月十四
    日發佈通緝，該期間參照釋字第一三八號解釋及最高法院八十二年九月二十一日
 第十次刑事庭會議紀錄之旨，已實施偵查及案經提起公訴且在審判進行中，均不
    生時效進行之問題，則其時效不進行之期間為四月又七日。被告此部分犯罪時間
    為七十七年八月三十日，加計時效不進行期間四月又七日及追訴權時效期間十二
    年六月，則此部分犯行之追訴權時效應於九十年七月六日完成。
  (三)公訴人認被告於七十七年九月七日持有大型鋼筆手槍一支、霰彈二發所為，涉犯
    修正前之槍砲彈藥刀械管制條例第八條第三項、第十一條第三項部分，經查：該
    條項之最高法定刑均為有期徒刑三年，其追訴權時效期間，依刑法第八十條第一
    項第二款規定為十年，被告因逃匿經本院通緝致審判不能進行，應一併計算該項
    追訴期間四分之一，合計為十二年六月。又公訴人係於七十七年九月八日開始偵
    查此案，本院因被告逃匿而於七十八年一月十四日發佈通緝，該期間參照釋字第
    一三八號解釋及最高法院八十二年九月二十一日第十次刑事庭會議紀錄之旨，已
    實施偵查及案經提起公訴且在審判進行中，均不生時效進行之問題，則其時效不
    進行之期間為四月又七日。被告此部分犯罪時間為七十七年九月七日，加計時效
    不進行期間四月又七日及追訴權時效期間十二年六月，則此部分犯行之追訴權時
    效應於九十年七月十四日完成。
  (四)本件追訴權之時效既均已完成，揆諸前揭說明，爰不經言詞辯論，逕為諭知被告
    免訴之判決。
據上論結，應依刑事訴訟法第三百零二條第二款、第三百零七條，判決如主文。
中      華      民      國      九十    年      八      月    二十八    日
                                  臺灣高雄地方法院刑事第一庭
                                          法  官  黃  悅  璇
右正本證明與原本無異。
如不服本判決，應於判決送達後十日內，向本院提出上訴狀。
                                          書記官  沈      蘊
中    華    民    國      九十      年      八      月      三十      日


司法院資訊處製作；財團法人民間司法改革基金會備份。
